臺灣臺南地方法院民事判決　　　　　　　100年度婚字第268號
原　　　告　謝美珍
被　　　告　買清爽
上列當事人間請求離婚事件，經本院於民國100年7月25日言詞辯
論終結，判決如下：
    主    文
准原告與被告離婚。
訴訟費用由被告負擔。
    事實及理由
一、原告主張：兩造於民國95年9月29日結婚，未生育子女，然
    被告婚後沒有責任感，未照顧原告且經常毆打原告，亦曾毆
    打原告與前夫所生之子女陳玫秀，還花用陳玫秀治療牙齒之
    費用，雖被告答應會將該費用返還原告，卻未償還，又被告
    因犯攜帶兇器竊盜罪，及共同攜帶兇器竊盜罪，經鈞院以99
    年度易字第1119號刑事判決判處被告有期徒刑各7月，應執
    行有期徒刑1年之刑罰確定在案，且被告現正服刑中，是被
    告婚後故意犯罪而遭處6個月以上之有期徒刑，原告自得依
    民法第1052條第1項第10款之規定訴請離婚等語。並聲明：
    如主文所示。
二、被告則以：原告主張都不合理，且原告也有犯罪等語，資為
    抗辯。並聲明：原告之訴駁回。
三、得心證之理由：
  （一）查原告主張兩造於95年9月29日結婚，婚後未生育子女
        ，兩造之婚姻關係現仍存續中之事實，有戶籍謄本1件
        附卷可稽，且為被告所不爭執，堪認屬實。
  （二）又查被告曾於96年間犯竊盜罪，經本院以96年度易字第
        837號判處有期徒刑7月，減為3月15日確定，於96年12
        月27日易科罰金執行完畢。詎被告不知悔改，復意圖為
        自己不法之所有，先於99年6月1日凌晨0時30分許，駕
        駛車牌號碼9823-UG號小客車，至臺南縣新化鎮○○里
        ○○○段381地號由訴外人黃清南所栽種之筍園內，趁
        四處無人注意之際，持黃清南置於該筍園工寮附近足供
        兇器使用之筍刀1支，竊取竹筍約50台斤，得手後搬運
        至上開小客車後離去。嗣被告又另行起意，於99年6月
        17日凌晨0時50分許，與其知情之配偶即原告，共同意
        圖為自己不法之所有，駕駛上開小客車，至上述黃清南
        所栽種之筍園內，持足供兇器使用之筍刀1支，竊取竹
        筍約57台斤，得手後置於渠等所攜帶之袋子內，欲返回
        停車處準備離去時，適為黃清南會同據報前往處理之員
        警當場查獲被告上開不法之犯行，被告因上開行為涉犯
        攜帶兇器竊盜罪及共同犯攜帶兇器竊盜罪，且為累犯，
        經本院以99年度易字第1119號刑事判決判處被告有期徒
        刑各7月，應執行有期徒刑1年之刑罰，全案於99年12月
        7日確定之事實，業經本院依職權調取被告之前案紀錄
        表及前開刑事案件歷審卷核閱綦詳，堪予認定。
  （三）按夫妻之一方因故意犯罪，經判處有期徒刑逾六個月確
        定者，他方得向法院請求離婚；又按對於第1052條第10
        款之情事，有請求權之一方，自知悉後已逾一年，或自
        其情事發生後已逾五年者，不得請求離婚，民法第1052
        條第1項第10款、第1054條分別定有明文。查本件兩造
        固曾於99年6月17日共同犯攜帶兇器竊盜罪經判處罪刑
        ，惟被告於99年6月1日係單獨犯攜帶兇器竊盜罪，經判
        處有期徒刑逾六個月確定，且原告提起本件訴訟尚未逾
        民法第1054條所規定之除斥期間，則原告本於民法第
        1052條第1項第10款之規定訴請離婚，即屬正當，應予
        准許。
四、本件事證已臻明確，兩造其餘攻擊防禦方法及舉證，於判決
    結果不生影響，爰不予一一論列，併予敘明。
五、本件原告之訴為有理由，依民事訴訟法第78條，判決如主文
    。
中    華    民    國    100    年    8    月    8    日
                  家事法庭    法  官  葉惠玲
以上正本係照原本作成。
如對本判決上訴，須於判決送達後20日內向本院提出上訴狀。如
委任律師提起上訴者，應一併繳納上訴審裁判費。
中    華    民    國    100    年    8    月    8    日
                              書記官  謝麗首